臺灣新竹地方法院刑事裁定
                                     109年度聲字第1229號
告  訴  人  旺矽科技股份有限公司

法定代理人  葛長林
聲請人  即
告訴代理人  練家雄律師
            陳婕妤律師
被      告  李忠哲



            陳世欣


            王裕衡



            吳承恩



共      同
選任辯護人  鄭勵堅律師
            李佳玲律師
上列聲請人因上列被告等違反營業秘密法等案件（本院109年度
智訴字第5號），聲請交付電磁紀錄，本院裁定如下：
    主  文
聲請人於繳付相關費用後，准予聲請人以本院提供之空間、設備
檢閱，並轉拷交付附表一至附表三所示電子設備中，各以附表四
、五、六所示之「關鍵字」檢索搜尋所得出有關告訴人所有營業
秘密之扣案電磁紀錄。
    理  由
一、聲請意旨略以：被告李忠哲、陳世欣、王裕衡及吳承恩等4
    人前因違反營業秘密法等案件，經臺灣新竹地方檢察署檢察
    官以108年度偵字第5234號、第11670號提起公訴，該案件中
    經搜索被告李忠哲等4人之住所及穎崴公司辦公處所，並扣
    得如附表一至附表三所示之物，其中所儲存之電磁紀錄涉及
    本件被告李忠哲等4人違反營業秘密法之犯行，惟本案所扣
    得如附表一至附表三所示之電子設備，於偵查中，未經檢察
    官進行勘驗，且卷內亦無勘驗報告等紀錄，為確認扣案如附
    表一至附表三所示之電子設備中與被告李忠哲等4人犯行相
    關之電磁紀錄，且其中之電磁紀錄涉及高度技術性，需仰賴
    告訴人公司專業知識始能比對、辨識協助檢察官證明被告等
    4人犯罪，爰請求各以附表四、五、六所示之關鍵字，檢索
    搜尋附表一至附表三所示之扣案電子設備內有關告訴人公司
    所有之營業秘密之電磁紀錄，並請予准許拷貝、交付與聲請
    人即告訴代理人等語。
二、按辯護人於審判中得檢閱卷宗及證物並得抄錄或攝影，刑事
    訴訟法第33條第1項定有明文，此規定依同法第271條之1第2
    項前段，於委任律師為告訴代理人者準用之。
三、經查，本件扣案如附表一至附表三所示之電子設備內所儲存
    之電磁紀錄，聲請人認與本件違反營業秘密等案件相關，且
    於偵查中均未經勘驗，有確認與本件被告李忠哲等4人涉犯
    本案事證之必要，又該電磁紀錄涉及高度技術性，需仰賴告
    訴人公司專業知識始能比對、辨識協助檢察官證明被告李忠
    哲等4人所犯本罪，並請求各以附表四、五、六所示之關鍵
    字，檢索搜尋附表一至附表三所示之電子設備所得有關告訴
    人所有之營業秘密之電磁紀錄，並准許交付該電磁紀錄，聲
    請人所請，本院認為正當，准許聲請人即告訴代理人練家雄
    律師及陳婕妤律師，以本院提供之空間、設備檢閱，各以附
    表四、五、六所示「關鍵字」檢索搜尋附表一至附表三所示
    扣案之電子設備，所得出有關告訴人所有營業秘密之扣案電
    磁紀錄，准予轉拷交付該電磁紀錄。
四、依刑事訴訟法第220條，裁定如主文。
中　　華　　民　　國　 109　　年　　9 　　月　　17　　日
                    刑事第七庭  審判長法  官  陳麗芬
                                      法  官  郭哲宏
                                      法  官  華澹寧
以上正本證明與原本無異。                               
如不服本裁定，應於收受送達後5日內向本院提出抗告狀。
中　　華　　民　　國　 109　　年　　9 　　月　　17　　日
                                      書記官  吳羽君
 附表一（王裕衡部分）：

編號 持有人 證物代號 扣押證物名稱 數量 准許重製電磁紀錄範圍  1 王裕衡 D-1 王裕衡個人筆記型電腦 1台 以附表四所示之關鍵字檢索如左示扣案之電子設備內所得有關告訴人公司所有之營業秘密之電磁紀錄。  2 王裕衡 F-D-1 王裕衡公司筆記型電腦 1台   3 王裕衡 F-D-2 王裕衡公司隨身碟 1支  

 附表二（陳世欣部分）：

編號 持有人 證物代號 扣押證物名稱 數量 准許重製電磁紀錄範圍  1 陳世欣 C-7 陳世欣IPAD PRO 1台 以附表五所示之關鍵字檢索如左示扣案之電子設備內所得有關告訴人公司所有之營業秘密之電磁紀錄。  2 陳世欣 F-C-4 陳世欣之Macbook air筆電 1台   3 陳世欣 F-C-5 陳世欣之 ASUS NB 1台  

 附表三（李忠哲部分）：

編號 持有人 證物代號 扣押證物名稱 數量 准許重製電磁紀錄範圍  1 李忠哲 F-A-1 李忠哲隨身碟XDATA 1台 以附表六所示之關鍵字檢索如左示扣案之電子設備內所得有關告訴人公司所有之營業秘密之電磁紀錄。  2 李忠哲 F-A-2 李忠哲ASUS筆記型電腦 1台  

 附表四（王裕衡部分關鍵字）：

編號 關鍵字（各項檔案名稱） 備註  1 檢驗作業指導書   2 檢驗規範   3 檢驗管理辦法   4 限度樣本   5 外觀判定標準   6 VPC改版專案流程   7 MPI   8 W-QA   9 F-QA   10 NV   11 nVIDIA   12 GP107   13 GP108   14 GV100   15 GK107   16 T210   17 GK208   18 T30   19 HI   20 HI3660   21 HI3670   22 HI1822   23 MVP   24 仕樣書   25 N6   26 N9   27 U5   28 U8  

 附表五（陳世欣部分關鍵字）：

編號 關鍵字（各項檔案名稱） 備註  1 MPI   2 仕樣書   3 MVP   4 Probe card機械設計   5 PH設計規範   6 Film設計規範   7 Check List   8 VR   9 VIVI   10 V1、V2、V4、V5   11 ipt   12 iam   13 F-DM   14 N4   15 N5   16 N6   17 N8   18 N9   19 TRM   20 solder Ball   21 C4   22 RTK   23 Stiffener   24 MLC   25 MLO   26 鍍金   27 MPPT   28 NV   29 nVIDIA   30 GP107   31 GP108   32 GV100   33 GK107   34 T210   35 GK208   36 T214   37 T30   38 HI   39 HI3660   40 HI3670   41 HI1822  

 附表六（李忠哲部分關鍵字）：

編號 關鍵字（各項檔案名稱） 備註  1 MPI   2 Probe card機械設計   3 PH設計規範   4 對外簡報   5 VPC訓練課程   6 VPC競業資料   7 bobby   8 TN   9 VPC產品管理計劃   10 TRM   11 VPC外部資訊管理   12 V210   13 VPC產品管理   14 VPC新產品計劃   15 RP7   16 MPPT   17 PAS   18 實驗室設備   19 VR   20 V2   21 ipt   22 iam   23 VMP   24 仕樣書   25 N8   26 U5   27 U6   28 U8